【裁判字號】    90,訴,1131
【裁判日期】    900531
【裁判案由】    毒品危害防制條例
【裁判全文】
臺灣高雄地方法院刑事判決                          九十年度訴字第一一三一號
    公  訴  人  臺灣高雄地方法院檢察署檢察官
    被      告  甲○○
右列被告因毒品危害防制條例案件，經檢察官提起公訴（九十年度偵字第一二八九號
），本院判決如左：
    主  文
甲○○連續施用第一級毒品，處有期徒刑拾月。
扣案攙有第一毒品海洛因粉末之香煙貳支沒收銷燬之。
    事  實
一、甲○○前於民國八十九年間因施用毒品案件，經臺灣高雄地方法院檢察署檢察官
    （以下簡稱檢察官）聲請本院以八十九年度毒聲字第八一０一號裁定送觀察、勒
    戒後，認無繼續施用毒品之傾向，業經檢察官於八十九年十月三十一日以八十九
    年度毒偵字第六九六八號不起訴處分確定在案。詎其明知海洛因業經公告列為毒
    品防害防制條例第二條第二項之第一級毒品，不得持有、施用，竟猶不知悔改，
    仍基於施用第一級毒品海洛因之概括犯意，自九十年二月中旬起至九十年三月十
    日凌晨一時許止，連續於前揭時日內，在高雄縣林園鄉○○路○段全國加油站廁
    所內，將第一級毒品海洛因粉末攙入吸菸內燃燒吸食方式，施用第一級毒品海洛
    因多次。嗣於九十年三月十二日四時十分許，在高雄縣林園鄉○○路三四三號前
    為警查獲，並扣得所有攙有第一級毒品海洛因粉末之香煙二支。經檢察官再聲請
    本院以九十年度毒聲字第一五七七號裁定送觀察、勒戒，認有繼續施用毒品傾向
    。
二、案經高雄縣警察局林園分局報請臺灣高雄地方法院檢察署檢察官偵查起訴。
    理  由
一、右揭事實，業經被告甲○○於警訊及本院審理時坦承在卷，並有攙有第一級毒品
    海洛因粉末香煙二支扣案可佐，而被告為警查獲後在警局所採集之尿液，經送驗
    結果，確實檢出嗎啡陽性反應，亦有高雄縣衛生局煙毒尿液檢驗成績書一份附卷
    供參，而海洛因施用入人體後水解還原成嗎啡，再循嗎啡之代謝方式排出體外，
    已據行政院衛生署藥物食品檢驗局（73）藥檢壹字第０三０二二一號函敘明綦詳
    可查，被告自白應與事實相符，堪以採信。又查被告前於八十九年間因施用毒品
    案件，經檢察官聲請本院以八十九年度毒聲字第八一０一號裁定送觀察、勒戒後
    ，認無繼續施用毒品之傾向，業經檢察官於八十九年十月三十一日以八十九年度
    毒偵字第六九六八號不起訴處分確定在案等事實，為被告所承認，並有本院被告
    院內索引卡紀錄表、台灣高等法院被告全國前案記錄表及臺灣高雄地方法院檢察
    署刑案資料查註記錄表各一份在卷可稽，其於五年內再犯本件施用毒品案件，經
    本院以九十年度毒聲字第一五七七號裁定送觀察、勒戒，認有繼續施用毒品傾向
    亦有高雄看守所附設勒戒處所九十年三月二十一日高所坤戒勒字第八四六號函附
    有無繼續施用毒品傾向證明書一紙在卷可憑，其業經臺灣高雄地方法院檢察署聲
    請本院以九十年毒聲字第二０二七號裁定令入戒治處所施以強制戒治，亦有本院
    被告院內索引卡紀錄表可參。被告五年內再犯施用第一級毒品罪，事證明確，應
    依法予以論罪科刑。
二、查查海洛因係毒品危害防制條例第二條第二項所稱之第一級毒品，不得持有、施
    用用。次按犯毒品危害防制條例第十條規定，施用第一級、第二級毒品之罪者，
    檢察官應先將被告送勒戒處所觀察、勒戒，經觀察、勒戒後，認無繼續施用毒品
    傾向者，應由檢察官為不起訴處分之裁定。依此為不起訴處分後，五年內再犯第
    十條施用第一級、第二級毒品之罪，經觀察、勒戒後，認有繼續施用毒品之傾向
    ，則不適用前開規定，而應依通常訴訟程序予以起訴論罪科刑，此觀諸毒品危害
    防制條例第二十條第一項、第二項前段、第三項前段規定自明。被告既已因施用
    毒品案件，經送勒戒處所觀察、勒戒後，認無繼續施用毒品傾向，而為不起訴處
    分在案，其於五年內再度施用毒品，再經觀察、勒戒後，認有繼續施用毒品之傾
    向，依法即應予以論科，核其所為，係犯毒品危害防制條例第十條第一項之施用
    第一級毒品罪。被告先後多次施用第一級毒品海洛因犯行，時間緊接，且反覆為
    之，所犯又分別係同一罪名之罪，顯係基於概括犯意為之，應依連續犯規定論以
    一罪，並加重其刑。至其先後多次持有海洛因之行為，亦係基於概括之犯意，本
    應以連續持有論，惟其持有後，進而施用，其多次持有海洛因之底度行為應被其
    施用之高度行為所吸收，不另論持有毒品罪。審酌被告於毒品危害防制條例施行
    後因施用毒品，經檢察官依初次勒戒、觀察結果，以無繼續施用傾向為不起訴處
    分確定後，仍未戒絕毒品，再犯相同之罪，顯見其無悔改之意，惟念其施用毒品
    乃自戕一己之身體健康，尚未害及他人，且其犯後已坦承犯行，態度良好等一切
    情狀，量處如主文所示之刑。至於扣案之香煙二支，係被告所有，且其內確實攙
    有第一毒品海洛因粉末，已據被告陳在卷，其內之海洛因毒品既已無從分析剝離
    ，應一體視為毒品，爰依毒品危害防制條例第十八條第一項前段規定宣告沒收並
    銷燬之。
據上論斷，應依刑事訴訟法第二百九十九條第一項前段，毒品危害防制條例第十條第
一項、第二十條第三項，第十八條第一項前段，刑法第十一條、第五十六條，判決如
主文。
中      華      民      國    九十      年      五      月    三十一    日
                                台灣高雄地方法院刑事庭
                                      法  官  陳淑卿
右正本證明與原本無異。
如不服本判決，應於判決送達後十日內，向本院提出上訴狀。
                                      書記官  陳朝宗
中      華      民      國    九十      年      五      月    三十一    日
附錄本案論罪科刑法條：
毒品危害防制條例第十條第一項：
  施用第一級毒品者，處六月以上五年以下有期徒刑。


司法院資訊處製作；財團法人民間司法改革基金會備份。
